【裁判字號】    99,交聲,989
【裁判日期】    990830
【裁判案由】    違反道路交通管理處罰條例聲明異議
【裁判全文】
臺灣臺北地方法院交通事件裁定         99年度交聲字第989號
異議人即
受處分人    甲○○
上列受處分人因違反道路交通管理處罰條例案件，對於臺北市交
通事件裁決所99年4 月27日所為之處分( 原處分案號：北市裁催
字第裁22-A06YQ8403號)，聲明異議，本院裁定如下：
    主  文
異議駁回。
    理  由
一、按汽車駕駛人在禁止臨時停車處所停車者，處新臺幣（下同
    ）六百元以上一千二百元以下罰鍰，道路交通管理處罰條例
    第五十六條第一項第一款定有明文。又交岔路口、公共汽車
    招呼站十公尺內、消防栓、消防車出入口五公尺內不得臨時
    停車，道路交通安全規則第一百十一條第一項第二款亦有明
    定。復按汽車駕駛人在禁止臨時停車處所停車，乃違反道路
    交通管理處罰條例第五十六條第一項第一款之行為，應依違
    反道路交通管理事件統一裁罰基準及處理細則第二條所定統
    一裁罰基準之規定，裁處罰鍰六百元至一千二百元，其中逾
    越應到案期限六十日以上，逕行裁決處罰者，應處罰鍰一千
    二百元，違反道路交通管理事件統一裁罰基準表亦有明定。
二、本件原處分機關臺北市交通事件裁決所以：異議人即受處分
    人甲○○駕駛車牌號碼5187-EJ 號自用小客車，於民國99年
    1月31日上午11時21分，將上開車輛停放在臺北市○○路25
    4號前公共汽車招呼站十公尺內之禁止臨時停車處所，因駕
    駛人不在現場且引擎熄火，經舉發機關臺北市政府警察局交
    通警察大隊警員當場以拍照方式採證，並以異議人所駕駛之
    上開車輛違反道路交通管理處罰條例第五十六條第一項第一
    款規定逕行製單舉發，嗣因異議人逾應到案期限（同年2 月
    15日前）六十日以上，未行繳納罰鍰或到案聽候裁決，原處
    分機關乃依違反道路交通管理事件統一裁罰基準及處理細則
    第四十四條第一項規定，於舉發違反道路交通管理事件通知
    單送達且逾越應到案期限六十日之三個月內，在99年4月27
    日逕行裁決，並以受處分人有上開違規行為，依道路交通管
    理處罰條例第56條第1項第1款規定，裁處異議人罰鍰一千二
    百元（裁決處分案號：北市裁催字第裁22-A06YQ8403號）。
三、異議人就上開車輛所停放之臺北市○○路254 號前係位於公
    共汽車招呼站十公尺內，而屬依法不得臨時停車一事固不爭
    執，惟辯稱：當日因該處街道五百公尺內可停車處均已停滿
    車輛，伊為車上兩名幼兒下車時之安全，不得已於該處臨時
    停車，則本件處分已違反行政罰法第十九條之便宜原則而應
    予撤銷；又伊停車時並未熄火，離開車輛時間亦未超過一分
    鐘，縱認伊之臨時停車行為應予處罰，亦應適用道路交通管
    理處罰條例第五十五條第一項之規定而處予罰鍰三百元，原
    處分逕依同條例第五十六條第一項第一款裁罰，與法不合而
    應予撤銷云云。
四、按所謂臨時停車，係指車輛因上、下人、客，裝卸物品，其
    引擎未熄火，停止時間未滿三分鐘，保持立即行駛之狀態，
    道路交通管理處罰條例第三條第九款定有明文。經查，異
    議人駕駛上開車輛而於上述時、地停放於前址公共汽車招呼
    站十公尺內之範圍，車上無人且呈車輛呈熄火狀態，業據證
    人即舉發警員乙○○結證在卷（見本院99年8月13日筆錄）
    ，且異議人當時手持車鑰匙，亦有現場照片附卷可稽，衡諸
    常情，事輛確屬熄火狀態無誤，異議人辯稱僅係臨時停車，
    以供幼兒下車云云，顯與事證不符，委無可採。其於前揭時
    、地在禁止臨時停車處所停車之違規行為，堪予認定。
五、又異議人未於舉發單所載之應到案日期前繳納罰鍰，從而，
    原處分機關於99年4月27日，以異議人逾應到案期限（99年2
    月15日）60日以上未繳納罰鍰為由，依道路交通管理處罰條
    例第五十六條第一項第一款及違反道路交通管理事件統一裁
    罰基準及處理細則第四十一條、第四十三條、第四十四條及
    第六十七條規定，裁處異議人罰鍰一千二百元，核無違誤。
    異議人之異議，為無理由，應予駁回。
據上論斷，應依道路交通案件處理辦法第十九條，裁定如主文。
中    華    民    國    99    年    8     月    30     日
                  交通法庭   法  官   劉方慈
以上正本證明與原本無異。
如不服本裁定應於送達後5日內向本院提出抗告狀。
                             書記官  彭自青
中    華    民    國    99    年    8     月    30     日

司法院資訊處製作；財團法人民間司法改革基金會備份。
